【裁判字號】    97,訴,2424
【裁判日期】    970731
【裁判案由】    搶奪等
【裁判全文】
臺灣臺中地方法院刑事判決              97年度訴字第2424號
公  訴  人  臺灣臺中地方法院檢察署檢察官
被      告  丙○○
            戊○○
            丁○○
上列被告因搶奪等案件，經檢察官提起公訴（96年度偵字第1935
7號），被告於準備程序中就被訴事實為有罪之陳述，經本院合
議庭裁定由受命法官獨任進行簡式審判程序，本院判決如下：
    主    文
丙○○、戊○○意圖為自己不法所有，結夥三人以上竊盜，各處
有期徒刑柒月。又意圖為自己不法所有，結夥三人以上，搶奪他
人之動產，各處有期徒刑壹年壹月。均應執行有期徒刑壹年肆月
。
丁○○意圖為自己不法所有，結夥三人以上竊盜，累犯，處有期
徒刑捌月。又意圖為自己不法所有，結夥三人以上，搶奪他人之
動產，累犯，處有期徒刑壹年貳月。應執行有期徒刑壹年陸月。
    犯罪事實
一、丁○○前因違反毒品危害防制條例案件，經國防部南部軍事
    法院以94年度和審字第407號判處有期徒刑6月確定，甫於96
    年1月4日縮刑期滿執行完畢。詎仍不知悔改，竟與戊○○、
    丙○○共同意圖為自己不法之所有之犯意聯絡：
(一)、於96年6月1日晚上8時許，在臺中縣豐原市○○○路206號前
    ，由丁○○及劉其緯在一旁把風，丙○○以自備鑰匙1支（
    業經丟棄而未據扣案），竊取賴立家所有之車牌號碼HSJ─
    599號重型機車得手（業已發還賴立家）。
(二)、於96年6月2日凌晨某時，竊得上開機車後，旋由戊○○騎乘
    上開機車搭載丁○○，而丙○○則另駕車跟隨在後，沿路尋
    找下手搶奪之對象。嗣於同年6月2日凌晨1時許，途經臺中
    市○○區○○街229號前時，適發現甲○○騎乘YBS-167號重
    型機車，持有皮包（內有皮夾、身分證、健保卡、駕駛執照
    、機車行車執照、易利信W800I型之行動電話1支、相機1台
    、提款卡2張及現金約500元等物），戊○○即騎乘機車在前
    ，乃趁甲○○不及防備之際，由丁○○下車動手搶奪甲○○
    之皮包，甲○○隨即拉住該皮包，在雙方拉扯中帶子斷裂而
    致甲○○不慎跌坐在地，受有左小腿挫傷（傷害部分未據告
    訴），丁○○即迅速將該皮包搶奪得手，其後戊○○、丙○○旋即分別騎乘前開機車，並由戊○○搭載丁○○逃離現場
    。丙○○、戊○○及丁○○隨後將皮包內之皮夾、行動電話
    、相機及現金等物取出，其餘物品丟棄，並由丙○○、戊○○將前開行動電話及相機分別變賣予不知情之甄鋒通訊行負
    責人張進昌及偉達通訊行負責人廖重庭。嗣經警循線查悉上
    情。
二、案經臺中市警察局第六分局報告臺灣臺中地方法院檢察署檢
    察官偵查起訴。
    理    由
壹、程序方面：
    按簡式審判程序之證據調查，不受刑事訴訟法第159條第1項
    規定之限制，刑事訴訟法第273條之2定有明文。此乃因簡式
    審判程序，貴在審判程序之簡省便捷，故調查證據之程序宜
    由審判長便宜行事，以適當之方法行之即可；又因被告對於
    犯罪事實並不爭執，可認定被告亦無行使反對詰問權之意，
    因此有關傳聞證據之證據能力限制規定無庸予以適用。經查
    本件證人賴立家、廖重庭分別於警詢中所為之陳述，為傳聞
    證據，然本件訴訟係適用簡式審判程序，有審判筆錄在卷可
    稽（本院卷第32頁），揆諸前開說明，證人賴立家、廖重庭
    等分別於警詢中所為之陳述，自得作為認定事實之證據。
貳、實體方面：
一、上開犯罪事實業據被告丙○○、丁○○及戊○○於本院審理
    時坦承不諱，核與證人賴立家、甲○○、張進昌、廖重庭分
    別於警詢或偵訊證述之情節相符（偵卷第12頁、第53至第55
    頁，警卷第28至第29頁、第34至第35頁），復有中古手機買
    賣切結書、買賣契約書、通聯調閱查詢單、扣押物品清單、
    贓物認領保管單及照片3張（警卷第31頁、第33頁、第36頁
    、第45至第47頁、偵卷第8頁、第19頁，臺灣臺中地方法院
    檢察署96年度核交字第1267號卷第16至第17頁）附卷可憑，
    足徵被告前揭自白與事實相符，而堪以採信。從而，本件事
    證明確，被告丙○○、丁○○及戊○○上開加重竊盜及加重
    搶奪之犯行堪以認定。
二、核被告3人犯罪事實欄(一)所為，係犯刑法第321條第1項第4款
    結夥3人以上之加重竊盜罪；犯罪事實欄(二)所為，係犯刑法
    第326條第1項之結夥3人以上之加重搶奪罪。又被告3人就前
    開犯行間，有犯意聯絡與行為分擔，均為共同正犯。被告3
    人所為上開加重竊盜及加重搶奪罪間，犯意各別，行為互殊
    ，應予分論併罰。再被告丁○○前於94年間，因違反毒品危
    害防制條例案件，經國防部南部軍事法院以94年度和審字第
    407號判處有期徒刑6月確定，甫於96年1月4日縮刑期滿執行
    完畢之事實，有臺灣高等法院被告前案紀錄表及臺灣臺中地
    方法院檢察署刑案資料查註紀錄表各1份在卷可參，其受有
    期徒刑之執行完畢後，5年之內故意再犯有期徒刑以上之本
    罪，為累犯，應依法各加重其刑。爰審酌被告3人年輕力壯
    ，不思以正當途徑獲取財物，圖以竊盜或搶奪被害人財物滿
    足自己之貪欲，嚴重擾亂社會安寧，惡性非輕，暨其犯罪之
    動機、目的、各次犯罪行為之手段、犯罪所得，犯後坦承犯
    行等一切情狀，分別量處如主文所示之刑，並定其應執行之
    刑，以示懲儆。另被告丙○○所有供本件犯罪事實欄(一)所用
    之鑰匙1支，因無扣案，且被告丙○○供述業將該鑰匙丟棄
    （本院卷第34頁背面），應已滅失，爰不予宣告沒收，附此
    敘明。
據上論斷，應依刑事訴訟法第273條之1第1項、第299條第1項前
段，刑法第28條、第321條第1項第4款、第326條第1項、第47條
第1項、第51條第5款，判決如主文。
本案經檢察官乙○○到庭執行職務。
中    華    民    國    97    年    7    月    31    日
                  刑事第十五庭  法  官   柯雅惠
上正本證明與原本無異。
如不服本判決，應於收受送達後10日內向本院提出上訴書狀（應
敘述具體理由並附繕本）。
上訴書狀如未敘述理由，應於上訴期間屆滿後20日內補提理由書
於本院。
                                書記官   鍾小屏
中    華    民    國    97    年    7    月    31    日
附錄論罪科刑法條全文：
刑法第321條第1項：
犯竊盜罪而有左列情形之一者，處六月以上、五年以下有期徒刑
：
一  於夜間侵入住宅或有人居住之建築物、船艦或隱匿其內而犯
    之者。
二  毀越門扇、牆垣或其他安全設備而犯之者。
三  攜帶兇器而犯之者。
四  結夥三人以上而犯之者。
五  乘火災、水災或其他災害之際而犯之者。
刑法第326條：
犯前條第一項之罪，而有第三百二十一條第一項各款情形之一者
，處一年以上七年以下有期徒刑。
前項之未遂犯罰之。


司法院資訊處製作；財團法人民間司法改革基金會備份。
